臺灣士林地方法院民事簡易判決
111年度士簡字第1626號
原      告  仲信資融股份有限公司

法定代理人  陳瑞興


訴訟代理人  張智瑜
            林奕宏
被      告  黃昱哲

上列當事人間請求給付分期買賣價金事件，本院於民國111年11
月8日言詞辯論終結，判決如下：
    主  文
被告應給付原告新臺幣壹拾參萬伍仟陸佰陸拾元，及自民國一百
一十一年四月五日起至清償日止，按週年利率百分之十六計算之
利息。
訴訟費用新臺幣壹仟肆佰肆拾元由被告負擔。
本判決得假執行。
    事實及理由要領
一、原告起訴主張：被告前向訴外人年代國際文教事業股份有限
    公司（下稱年代公司）購買圖書商品，並約定以分期付款買
    賣方式付款，分期總價為新臺幣（下同）139,650元，付款
    期間自民國111年3月5日起至於114年1月5日止，每期繳款金
    額為3,990元，然被告僅繳納1期款項3,990元，餘款135,660
    元並未繳納，而年代公司將對被告之上揭債權讓售予原告，
    並載明於其與被告之分期付款買賣契約（下稱系爭契約）中
    ，故上揭債權讓與已對被告發生效力；現被告僅繳付1期價
    金，即未再繳付，原告屢經催討，被告均置之不理，乃依買
    賣契約及債權讓與之法律關係起訴等語，並聲明求為判決如
    主文第1項所示。
二、被告答辯略以：被告係與年代公司簽署系爭契約，與原告無
    關，被告與原告間並無債權債務關係存在，原告之請求為無
    理由等語，並聲明請求駁回原告之訴。
三、經查，原告主張之事實，業據其提出與所述相符之系爭契約
    、分期付款明細等件為證，被告則以上詞置辯；按債權人得
    將債權讓與於第三人。但左列債權，不在此限：一、依債權
    之性質，不得讓與者。二、依當事人之特約，不得讓與者。
    三、債權禁止扣押者；非經讓與人或受讓人通知債務人，對
    於債務人不生效力。但法律另有規定者，不在此限。受讓人
    將讓與人所立之讓與字據提示於債務人者，與通知有同一之
    效力，民法第294條第1項、第297條分別定有明文。然本件
    被告自承有積欠年代公司債務，並與年代公司簽署系爭契約
    ，並已取得系爭契約之買賣標的（見本院卷第40-41頁），
    而依據系爭契約之右上角記載「分期債權經審核通過後，即
    已轉讓予仲信資融股份有限公司」等詞，足徵本件年代公司
    之債權已經移轉予原告，又有關債權讓與之事實，亦經本件
    起訴狀繕本記載甚明，被告亦自承有收起訴狀繕本（見本院
    卷第41頁），是本件本件債權讓與業已對被告發生效力，原
    告得本於債權，向被告請求清償買賣價金。從而，原告依兩
    造間債權讓與及系爭契約之法律關係，請求被告為如主文第
    1項所示之給付，為有理由，應予准許。
四、至於被告主張應找「游老師」證明系爭契約真實性，然系爭
    契約業經本院勘驗與卷附影本相符，應認其內容為真實，至
    於被告所稱「游老師」，為提供全名及可供通知到場之地址
    ，應屬無法調查之證據，併此說明。
五、本件係就民事訴訟法第427條第1項適用簡易程序所為被告敗
    訴之判決，依民事訴訟法第389條第1項第3款規定，應依職
    權宣告假執行。
六、訴訟費用負擔之依據：民事訴訟法第78條。依職權確定訴訟
    費用額為1,440元（第一審裁判費），應由被告負擔。
中　　華　　民　　國　 111　　年　　11　　月　　22　　日
                  士林簡易庭法  官  陳紹瑜 
以上正本係照原本作成。
如不服本判決，應於判決送達後20日內，向本院提出上訴狀並應
記載上訴理由，如於本判決宣示後送達前提起上訴者，應於判決
送達後20日內補提上訴理由書（須附繕本）。             
中　　華　　民　　國　 111　　年　　11　　月　　22　　日
                            書記官  詹禾翊